【裁判字號】    99,抗,110
【裁判日期】    990222
【裁判案由】    撤銷假扣押
【裁判全文】
臺灣高等法院民事裁定                   99年度抗字第110號
抗  告  人  丙○○
            甲○○
上列抗告人因與相對人乙○○間撤銷假扣押事件，對於中華民國
98年12月16日臺灣板橋地方法院98年度全聲字第255號所為裁定
提起抗告，本院裁定如下：
    主  文
抗告駁回。
抗告訴訟費用由抗告人負擔。
    理  由
一、相對人於原法院聲請意旨略以：抗告人與陳曜焜向原法院聲
    請假扣押伊之財產，經原法院以97年度裁全字第387 號為准
    許假扣押裁定。嗣伊依法聲請命抗告人與陳曜焜於一定期間
    內起訴，經原法院於民國(下同) 98年6月30日以98年度聲字
    第204號裁定，命抗告人與陳曜焜於收受上開裁定送達後7日
    內起訴，惟抗告人與陳曜焜逾期未起訴，爰依民事訴訟法第
    529條第4項規定，聲請撤銷假扣押裁定等語。原法院以相對
    人之聲請為有理由，裁定將上開假扣押裁定撤銷。
二、抗告意旨略以：抗告人於98年10月7 日已另行對相對人向原
    法院提起二件訴訟，案號分別為98年度訴字第2615號、98年
    度重訴字第528號，原裁定將上開假扣押裁定撤銷， 與法未
    合云云。
三、按本案尚未繫屬者，命假扣押之法院應依債務人聲請，命債
    權人於一定期間內起訴，債權人不於該期間內起訴者，債務
    人得聲請命假扣押之法院撤銷假扣押裁定 (民事訴訟法第52
    9條第1項、第4項規定參照)。次按民事訴訟法第529條第1項
    所謂之起訴，係指依訴訟程序提起訴訟，得以確定私權之存
    在，而取得確定判決者而言，債權人起訴所請求之事項，須
    與其聲請假扣押時，依同法第525條第1項第2 款所表明之請
    求相符，如起訴請求之原因事實與原聲請保全之原因事實不
    相同，即不能認已就其所欲保全之請求起訴 (最高法院88年
    度台抗字第240號裁定要旨參照)。
四、經查，抗告人與陳曜焜向原法院聲請假扣押時，係主張相對
    人於95年11月16日簽訂贈與同意書，將相對人名下所有財產
    包括臺北縣五股鄉○○段洲子小段218之10、218之17、218
    之18等3 筆地號土地贈與抗告人、陳曜焜，詎相對人未將上
    開土地移轉登記予抗告人、陳曜焜，致抗告人、陳曜焜自95
    年11月16日起至96年7 月止受有相當於租金之損害計新臺幣
    (下同)88萬元云云，足見抗告人與陳曜焜聲請假扣押所欲保
    全之請求，應係債務不履行之金錢損害賠償請求權。惟抗告
    人其後於98年10月7 日向原法院起訴，其於原法院98年度訴
    字第2615號，依其訴狀之記載，係主張：相對人於95年11月
    16日簽訂贈與同意書，將相對人名下所有財產包括臺北縣五
    股鄉○○段洲子小段218之10、218之17、218之18等3筆地號
    土地贈與抗告人、陳曜焜等語，爰依贈與契約之法律關係，
    請求相對人將其所有坐落臺北縣五股鄉○○段洲子小段218
    之10、218之17、218之18等3 筆地號土地分別移轉登記與抗
    告人每人各3分之1之持分；於原法院98年度重訴字第528 號
    係主張：第三人即抗告人之父陳清波於95年3 月15日書立委
    託書一紙，上載「立委託書人陳清波因年事已高，身心倚賴
    成藥日增，為防範於未然，經詳細思考後，決定本人現存於
    台灣銀行及五股2支局和五股農會信用部現金約500萬元，務
    必轉存於令堂乙○○女士名下，以做為本人日後醫療、養老
    、復健支付之用途，今唯恐令堂目不識丁，又年紀也高，特
    委託吾兒曜焜、曜宏、俊邦三人合作監管本人交辦之義務並
    執行之，不得有違」等語，茲因第三人陳清波原存於上開金
    融單位存款於95年間陸續移至相對人帳戶後，第三人即抗告
    人之姐妹陳阿媞、陳美荀2 人為財產糾紛將相對人自原住處
    台北縣五股鄉○○路○ 段132號家中帶走，且自97年1月起陸
    續領走上開存款，而未用作第三人陳清波醫療、養老、復健
    之用途，故請求相對人將第三人陳清波以相對人名義存於臺
    北縣五股鄉農會信用部帳號00000000000000 號定期存款150
    萬元交付與抗告人作為訴外人陳清波醫療、養老、復健之用
    途，此經本院調取原法院98年度重訴字第528號全卷、 98年
    度訴字第2615號全卷核閱屬實，並影印附卷(見本院卷第21-
    26頁)， 抗告人上開主張應屬本於履行契約請求權而為請求
    ，兩者為訴訟標的之法律關係顯非同一，亦即起訴請求之原
    因事實與原聲請保全之原因事實並不相同，難謂所欲保全之
    請求，業已起訴。是以，相對人依民事訴訟法第529條第4項
    規定聲請撤銷假扣押裁定，應為法之所許。原法院准相對人
    聲請，撤銷上開假扣押裁定，洵為正當。從而，抗告人仍執
    前詞指摘原裁定不當，求予廢棄，為無理由，應予駁回。至
    抗告人於原法院起訴之97年度重訴字第91號、98年度訴字第
    2162號、98年度重訴字第412 號等事件，業經撤回起訴，視
    同未起訴，併予敘明。
五、據上論結，本件抗告為無理由，爰裁定如主文。
中    華    民    國    99    年    2     月    22    日
                    民事第十五庭
                        審判長法  官  林恩山
                              法  官  陳雅玲
                              法  官  黃國忠
正本係照原本作成。
不得抗告。
中    華    民    國    99    年    2     月    24    日
                              書記官  陳明俐

司法院資訊處製作；財團法人民間司法改革基金會備份。
